臺灣高等法院刑事裁定　　　　　　　　　100年度抗字第600號
抗　告　人
即　受刑人　劉孟東
上列抗告人即受刑人因聲請定其應執行刑案件，不服臺灣板橋地
方法院，中華民國100 年5 月18日裁定（100 年度聲字第1721號
），提起抗告，本院裁定如下：
    主  文
抗告駁回。
    理  由
一、原裁定意旨略以：受刑人劉孟東因違反毒品危害防制條例等
    案件，經判決科刑確定在案。茲檢察官以原審為各該案犯罪
    事實最後判決之法院，聲請定其應執行之刑，原審審核認聲
    請為正當，爰依刑事訴訟法第477 條第1 項，刑法第53條、
    第51條第5 款，定其應執行有期徒刑3 年10月等語。
二、抗告意旨略以：參照臺灣板橋地方法院98年度聲字第2835號
    裁定，被告所犯施用毒品及竊盜等罪，其刑期累計42月，定
    其應執行刑22個月，顯與本件定其應執行刑3年10月相較，
    有如天壤之別。查法律上屬於自由裁量之事項，須受其外部
    性界限及內部性界限之拘束，始符公平原則、比例原則，且
    法律秩序之理念規範目的，必須使結果實質正當，非僅有應
    報主義之觀念，定執行刑更重在教化，伊深明已身犯罪行為
    實屬自食惡果，然本件定其應執行刑竟較上揭他案為重，除
    深切自我反省，伏祈鈞院恩賜伊合理公正之裁定云云。
三、惟查：
(一)按裁判確定前犯數罪者，併合處罰之，有二裁判以上者，依
    刑法第51條之規定，定其應執行之刑，同法第50條、第53條
    分別定有明文。次按法院就自由裁量權之行使，除不得逾越
    法律所規定範圍之外部性界限外，另應受比例原則、公平正
    義原則之規範，謹守法律秩序之理念，體察法律之規範目的
    ，使其結果實質正當，合於裁量之內部性界限，俾與立法本
    旨相契合。刑法第51條第5 款規定數罪併罰，宣告多數有期
    徒刑者，應於各刑中之最長期以上，各刑合併之刑期以下，
    定其應執行之刑期，但不得逾30年。其就數罪併罰，固非採
    併科主義，而係採限制加重主義，就俱發各罪中，以最重之
    宣告刑為基礎，由法院參酌他罪之宣告刑，裁量加重定之，
    且不得逾法定之卅年最高限制，此即外部性界限。法院為裁
    判時，二者均不得有所踰越。在數罪併罰，有二裁判以上，
    定其應執行之刑時，固屬於法院自由裁量之事項，然仍應受
    前揭外部性界限及內部性界限之拘束（最高法院94年度台非
    字第233 號、96年度台上字第7583號等裁判意旨參照），足
    認量刑為法院自由裁量之事項，應符合內、外部性界限及相
    關原則規範。又個案之裁量判斷，除非有全然喪失權衡意義
    或其裁量行使顯然有違比例、平等諸原則之裁量權濫用之情
    形，否則縱屬犯罪類型雷同，仍不得將不同案件裁量之行使
    比附援引為本案之量刑輕重比較，以視為判斷法官本於依法
    獨立審判之授權所為之量情裁奪有否裁量濫用之情事。此與
    所謂相同事務應為相同處理，始符合比例原則與平等原則之
    概念，迥然有別（最高法院100 年台上字第21號判決意旨參
    照）。
(二)查本件抗告人劉孟東所犯如原裁定附表編號1至6所示之罪，
    其中編號1、2所示之罪係經原審99年度訴字第114號判處有
    期徒刑8月、4月，應執行有期徒刑9月；編號4、5所示之罪
    係經原審99年度訴字第16號分別判處有期徒刑各10月，應執
    行有期徒刑1年6月，有各該案件判決書及本院被告前案紀錄
    表在卷可稽。嗣原審審酌之刑期範圍係以原裁定附表編號1
    至6所示之罪所處之刑，累計共4年5月，定其應執行有期徒
    刑3年10月，經核原裁定所定之應執行刑，係在各宣告刑之
    最長期（1年）以上，在編號1、2之應執行刑（9月）、編號
    4、5之應執行刑（1年6月）、編號3（9月）、編號6（1年）
    等各刑合併之刑期（共4年）以下，並未逾越刑法第51條第5
    款之界限，符合量刑裁量之外部性界限及內部性界限，屬法
    院裁量職權之適法行使，對抗告人顯然無過重之情，亦無違
    比例原則、公平原則，揆諸前揭說明，既屬不同案件，即非
    本案定執行刑所應審酌範圍，原裁定於法並無違誤。抗告意
    旨徒憑己見，比附攀引他案量刑及定執行刑之情形，指摘原
    裁定不當，為無理由，應予駁回。
(三)至抗告人所指臺灣板橋地方法院98年度聲字第2835號裁定附
    表所示共7罪定應執行刑部分，經查，該裁定僅就附表編號1
    至編號5所示之罪（共28月）定應執行刑為有期徒刑1年10月
    （即22月），認附表編號6、7之罪所處之刑不得合併定其應
    執行之刑而予以駁回，有該裁定在卷可參，抗告意旨容有誤
    會，附此敘明。
據上論結，應依刑事訴訟法第412條，裁定如主文。
中    華    民    國   100    年    6     月    24    日
                  刑事第十一庭      審判長法  官  許宗和
                                          法  官  潘進柳
                                          法  官  沈君玲
以上正本證明與原本無異。
不得再抗告。
                                          書記官  彭于瑛
中    華    民    國   100    年    6     月    24    日